【裁判字號】    97,小抗,2
【裁判日期】    971021
【裁判案由】    清償借款
【裁判全文】
臺灣新竹地方法院民事裁定               97年度小抗字第2號
抗  告  人  乙○○
                        巷16.
相  對  人  中央健康保險局北區分局
法定代理人  甲○○
上列當事人間請求清償借款事件，抗告人對於中華民國97年7月4
日本院簡易庭97年度竹小字第185號裁定提起抗告，本院裁定如
下：
    主  文
抗告駁回。
抗告費用由抗告人負擔。
    理  由
一、本件抗告意旨略以：抗告人確實未受送達本院97年6月3日限
    令於送達後10內補繳上訴裁判費之通知，原審即於97年7月4
    日以97年度竹小字第185號裁定駁回抗告人之上訴，尚非合
    法，爰依法提起抗告，請求廢棄該裁定云云。
二、按向第二審法院上訴，應依第77條之16之規定，繳納裁判費
    ，此為必要之程式；上訴人提起上訴不合程式而可以補正者
    ，原第一審法院應定期命其補正，如不於期間內補正者，應
    以裁定駁回之，民事訴訟法第442條第2項定有明文；上開規
    定於小額訴訟程序準用之，同法第436條之32第2項亦有明文
    。次按，送達應於應受送達人之住居所、事務所或營業所行
    之；送達於住居所、事務所或營業所，不獲會晤應受送達人
    者，得將文書付與有辨別事理能力之同居人或受僱人，民事
    訴訟法第136條第1項、第137條第1項定有明文。送達不能依
    前2條規定為之者，得將文書寄存送達地之自治或警察機關
    ，並作送達通知書兩份，一份黏貼於應受送達人住居所、事
    務所、營業所或其就業處所門首，另一份置於該送達處所信
    箱或其他適當位置，以為送達。寄存送達自寄存之日起，經
    10日發生效力，此觀同法第138條之規定自明。復按民事訴
    訟法第138條所規定之寄存送達，係以將文書寄存送達地之
    自治或警察機關，並作送達通知書，黏貼於應受送達人住居
    所、事務所或營業所門首時，為送達之時；應受送達人究於
    何時前往領取應受送達之文書，或並未前往領取，該文書嗣
    經退還原送達法院，於送達之效力均無影響（最高法院89年
    度台聲字第13號裁判要旨參照）。
三、本件抗告人因與相對人間本院97年度竹小字第185號清償借
    款事件，對於本院簡易庭97年4月28日所為判決不服，提起
    第二審上訴，惟未據繳納第二審裁判費，經本院於97年6月
    3日通知命抗告人於10日內補繳，該通知於97年6月11日寄存
    送達於抗告人，有送達證書附卷可稽（見原審卷宗第26頁）
    ，經10日即於同年6月21日生效，抗告人逾期未補繳第二審
    裁判費，亦有本院民事科查詢簡答表乙紙附卷可證（見原審
    卷宗第27頁），始由本院簡易庭於97年7月4日裁定駁回抗告
    人之上訴等情，經本院依職權調取原審97年度竹小字第185
    號清償借款事件卷宗全部，核閱屬實。抗告人執前開理由提
    起本件抗告，經查：本件抗告人之住所確係在「新竹市○○
    區○○里○鄰○○○路150巷16號」，有其所提上訴狀、抗告
    狀所載地址及本院依職權查詢個人基本資料結果1紙可稽。
    又上開本院簡易庭於97年6月3日所為命抗告人補繳第二審裁
    判費之通知，已向抗告人上開住所送達，因不獲會晤抗告人
    或有辨別事理能力之同居人或受僱人，故於97年6月11日寄
    存送達於新竹市警察局第三分局香山派出所，依前開民事訴
    訟法第138條規定，自屬合法送達，且該裁定依法自寄存之
    日起經10日，即97年6月21日即發生送達之效力。故縱使抗
    告人確未前往上開警察機關領取該裁定，仍不影響該裁定已
    合法送達之效力。抗告人逾期未依上開本院簡易庭所為之通
    知補繳第二審裁判費，其上訴自不合法，原法院依法裁定駁
    回其上訴，於法並無不合，則抗告意旨指摘原審裁定不當請
    求廢棄，為無理由，應予駁回。
四、依民事訴訟法第436條之32第3項、第495條之1、第444條第2
    項、第95條、第78條，裁定如主文。
中    華    民    國    97    年    10    月    21    日
                  民事第一庭  審判長法  官  陳順珍
                                    法  官  林南薰
                                    法  官  高敏俐
以上正本係照原本作成。
本裁定不得再抗告。
中    華    民    國    97    年    10    月    21    日
                                    書記官  周育瑜


司法院資訊處製作；財團法人民間司法改革基金會備份。
